# 【求助陈版主】关于拟IPO 企业股份支付

提问人：wx_5f2c17ff4450 时间：2022-01-03 13:07:33
现在做一拟IPO企业，在股份支付中处存在如下业务：
（ 1 ）董事会决议已有明确的授予对象、授予价格和数量，且董事会决议与工商变更日短于 6 个月，项目组拟以董事会决议日为授予日是否合适？
（ 2 ）公司以合伙企业增资的形式进行股权及激励，合伙企业平台的普通合伙人为公司实控人，同时在合伙企业协议约定，解禁期为公司上市后一年内，但同时约定回购价格在未上市时候为净资产价格，上市后为股票交易价格，上市后的回购价格已经公允，可否认为上市后即解禁而非合伙协议写的 1 年？
（ 3 ）参照（ 2 ）的条件，如果存在员工离职，之前年度该员工确认的股份支付费用是否均在当期冲回？
（ 4 ）是否需要在每期期末估计次年的离职率并调整股份支付费用？
（ 5 ）参照（ 2 ）条件，若实控人低价回购了股份，然后又以较高的价格(低于公允价值)授予员工，此处对于实控人如何进行处理？项目组意见为将差额一次做入股份支付费用是否合理？
（ 6 ）参照（ 2 ）条件，若实控人低价回购了股份，且没有明确的授予计划，此处做股份支付的费用是否可以分摊还是一次确认？若一次确认后，实控人又将股份转让给了员工，此处已确认的实控人的股份支付费用是否可以冲回并参照（ 5 ）所说的仅确认差额呢
感谢陈版主百忙之中抽空回复

回答人：chenyiwei
1 、要看董事会决定了“明确的授予对象、授予价格和数量”时，是否已经与激励对象达成一致？后续是否还需要经过股东大会批准，或者外部审批或核准？
2 、如果上市后离职即可按股票的届时公允价值回购，则上市后的该 1 年锁定期不计入等待期。
3 、如 2 ，上市前为等待期，此前如有员工离职的，与离职激励对象相关的股份支付费用应冲回。
4 、理论上需要，实务中如果较难估计，也可以暂估离职率为零，到实际发生离职时再处理。
5 、将实控人可获得的利益（两次交易的差价）作为股份支付费用处理。
6 、因实控人一般无服务期限限制，故相关股份支付费用一次性确认可能性较大。因为一次性确认，所以后续再转给其他员工时，该项一次性确认的股份支付费用不能再冲回。